【裁判字號】    89,毒抗,357
【裁判日期】    890424
【裁判案由】    毒品危害防制條例
【裁判全文】
臺灣高等法院刑事裁定                            八十九年度毒抗字第三五七號
    抗告人  甲○○
    即被告
右列抗告人因違反毒品危害防制條例案件，不服台灣士林地方法院中華民國八十九年
二月二十九日裁定（台灣士林地方法院檢察署八十八年度毒聲字第七八八號），提起
抗告，本院裁定如左：
    主  文
抗告駁回。
    理  由
一、本件抗告意旨係以：於八十八年十月十五日下午二時許，警察持搜索票至被告家
    中，稱有人檢舉被告施用毒品，希望被告自行交出，經被告表示觀察勒戒後已完
    全改掉，警察仍搜索整個屋子，但搜不到任何物品，於是要被告主動一點，否則
    要把被告全家帶到警局，被告為免連累家人受苦，便自願隨警察至警局製作筆錄
    ﹔又被告患有遺傳性氣喘，必須長期使用治療氣喘病的藥物等語。
二、原裁定略以：被告甲○○前因施用毒品案件，先後二次經觀察、勒戒後，均認無
    繼續施用毒品之傾向，由台灣士林地方法院檢察署於八十八年五月三十一日，以
    八十八年度偵字第五一六０號，於八十八年九月四日，以八十八年度毒偵字第二
    ０四號處分不起訴確定，詎其又於八十八年十月十二日，在台北市○○○路○段
    一０六巷一一六號一樓施用第二級毒品安非他命，為警於八十八年十月十五日下
    午二時許，在上址查獲，並扣得其所有供施用安非他命之器具吸食器一個、含安
    非他命殘渣之塑膠袋一個等物之事實，業經被告於警訊坦承不諱，且有吸食器等
    物扣案及台北市立療養院出具之尿液檢驗報告附卷可稽，復有刑案資料查註紀錄
    表在卷可參，被告三犯毒品危害防制條例第十條第二項之施用第二級毒品罪之犯
    行堪可認定，爰准聲請人之聲請，依同條例第二十條第三項但書規定，裁定將被
    告令入戒治處所施以強制戒治一年等語。
三、經查，被告於警訊中已自承仍有吸食安非他命之習慣（每日二次），最近亦無服
    用其他藥物，並表示於搜索當時確查獲吸食器一具、含安非他命殘渣之塑膠袋一
    個無誤，經被告確認採尿送驗，並經台北市立療養院檢驗呈安非他命陽性反應，
    有檢驗報告書附卷可稽，原裁定據以認定被告施用第二級毒品，並無不合，抗告
    理由雖辯稱其有長期服用治療氣喘病藥，然查警訊筆錄已否認服用其他藥物於先
    ，後於偵訊中亦未就此置辯，並復表示警訊筆錄實在，被告供述前後反覆，顯屬
    脫免之詞，不足為採。又司法警察傳訊犯罪嫌疑人及關係人應依法進行，本案縱
    依被告所稱屬實，依程度僅為執行方法之不當，被告既自願前往警局接受訊問，
    尚非違法傳訊，自不影響訊問筆錄之證據能力。本件抗告為無理由，應予駁回。
四、據上論結，應依刑事訴訟法第四百十二條，裁定如主文。
中     華     民     國     八十九     年       四      月     二十四   日
                              臺灣高等法院刑事第二十四庭
                                  審判長法  官  陳  貽  男
                                        法  官  帥  嘉  寶
                                        法  官  李  世  貴
右正本證明與原本無異。
不得再抗告。
                                        書記官  魏  汝  萍
中     華     民     國     八十九     年       四      月     二十五   日


司法院資訊處製作；財團法人民間司法改革基金會備份。
